臺灣臺東地方法院民事簡易判決
111年度東簡字第225號
原      告  羅洪先  
被      告  仲信資融股份有限公司

法定代理人  陳鳳龍  
上列當事人間債務人異議之訴事件，本院判決如下：
    主  文
原告之訴駁回。
訴訟費用由原告負擔。
    事實及理由
一、按原告之訴，依其所訴之事實，在法律上顯無理由者，法院
    得不經言詞辯論，逕以判決駁回之，但其情形可以補正者，
    審判長應定期間先命補正；簡易訴訟程序，除本章別有規定
    外，仍適用第一章通常訴訟程序之規定，民事訴訟法第249
    條第2項第2款、第436條第2項分別定有明文。所謂原告之訴
    ，依其所訴之事實，在法律上顯無理由者，係指依原告於訴
    狀內記載之事實觀之，在法律上顯然不能獲得勝訴之判決者
    而言（最高法院109年度台上字第1074號、108年度台上字第
    1225號、107年度台上字第1662號判決意旨參照）。次按所
    謂原告之訴，依其所述之事實，在法律上顯無理由者，係指
    依原告於訴狀內記載之事實觀之，在法律上顯然不能獲得勝
    訴之判決者而言（最高法院62年度台上字第845號判決先例
    意旨參照）。
二、原告起訴主張：被告持臺灣高雄地方法院110年度司執字第6
    9655號債權憑證（原執行名義為本院110年度東小字第72號
    小額民事判決及確定證明書，下稱系爭確定判決），對原告
    聲請強制執行，經本院民事執行處以111年度司執字第13604
    號清償債務強制執行事件（下稱系爭執行事件）受理在案，
    惟原告從未向被告借款，原告並無借款，債權即不存在，被
    告請求事由業已消滅，自不得聲請強制執行。為此，爰依法
    提起本件訴訟，請求撤銷系爭執行事件之強制執行程序等語
    。
三、本院之判斷：
  ㈠按執行名義成立後，如有消滅或妨礙債權人請求之事由發生
    ，債務人得於強制執行程序終結前，向執行法院對債權人提
    起異議之訴。如以裁判為執行名義時，其為異議原因之事實
    發生在前訴訟言詞辯論終結後者，亦得主張之，強制執行法
    第14條第1項定有明文。是強制執行法第14條所規定之債務
    人異議之訴，乃債務人請求確定執行名義上之實體上請求權
    與債權人現有之實體上之權利狀態不符，以判決排除執行名
    義之執行力為目的。故須執行名義成立後，有消滅或妨礙債
    權人請求之事由發生，債務人始得於強制執行程序終結前提
    起之。依此，倘債權人係執裁判或與確定判決有同一效力之
    文書以為強制執行，而依債務人於債務人異議之訴之起訴狀
    內所記載之事由，顯可認非屬在執行名義成立「後」或前訴
    訟程序言詞辯論終結「後」有消滅或妨礙該執行名義所示請
    求權之事由，則其所提債務人異議之訴在法律上顯然不能獲
    得勝訴之判決，其訴即屬顯無理由。
  ㈡經查，原告提起本件債務人異議之訴所主張之上開異議原因
    事實，經核均係發生於系爭確定判決確定「前」，或系爭確
    定判決言詞辯論終結「前」，即本件執行名義成立「前」或
    系爭確定判決言詞辯論終結「前」之事由，與強制執行法第
    14條第1項規定之要件尚有未合，縱原告認系爭確定判決之
    內容有所不當，亦應另尋其他合法救濟途徑處理，而非透過
    債務人異議之訴途徑以尋求救濟。基此，原告本件主張非以
    上開執行名義成立後，或前訴訟言詞辯論終結後，有何消滅
    或妨礙債權人請求之事由為據，與強制執行法第14條第1項
    規定之要件洵非相符，揆諸前揭規定及說明，其所述之事實
    在法律上顯無理由，亦無從補正，爰不經言詞辯論，逕以判
    決駁回之。
四、結論：原告之訴為無理由，依民事訴訟法第436條第2項、第
    249條第2項第2款、第78條，判決如主文。
中　　華　　民　　國　　111 　年　　10　　月　  18　　日
                  臺東簡易庭　法  官　陳建欽
以上正本證明與原本無異。
如對本判決不服，須於判決正本送達後20日之不變期間內，向本
庭提出上訴狀。（須按對造當事人之人數附繕本）
如委任律師提起上訴者，應一併繳納上訴審裁判費。
中　　華　　民　　國　　111 　年　　10　　月　　18　　日
                              書記官  張春梅